【裁判字號】    92,交簡上,101
【裁判日期】    921230
【裁判案由】    過失傷害
【裁判全文】
臺灣高雄地方法院刑事判決                      九十二年度交簡上字第一０一號
    上  訴  人
    即公訴  人  臺灣高雄地方法院檢察署檢察官
    被      告  甲○○
右上訴人因被告過失傷害案件，不服臺灣高雄地方法院交通法庭九十二年度交簡字第
一六七四號中華民國九十二年七月二十四日第一審判決（聲請簡易判決處刑案號：九
十二年度偵字第九七九二號），提起上訴，本院管轄之第二審合議庭判決如左：
    主  文
原判決撤銷。
甲○○因過失傷害人，處有期徒刑肆月，如易科罰金，以參佰元折算壹日。
    事  實
一、甲○○前於民國八十二年間因肅清煙毒條例案件，經臺灣雲林地方法院於八十二年
    十二月二十一日以八十二年度訴字第八二一號判處有期徒刑三年六月確定，嗣於八
    十五年間因麻醉藥品管理條例案件，經臺灣屏東地方法院於八十五年十月十八日以
    八十五年度易字第八八八號判處有期徒刑十月確定，復於八十五年間因麻醉藥品管
    理條例案件，經臺灣屏東地方法院於八十六年四月二十四日以八十五年度訴字第七
    四七號判處有期徒刑五年十月確定，均尚未執行完畢，嗣其於九十年七月十七日因
    縮短刑期假釋出監。甲○○假釋中於九十二年一月二十五日十三時三十分許，駕駛
    車號ＶＩ∣七一七九號自小客車沿高雄市前鎮區○○○路外側快車道由北往南方向
    行駛，行至該路段某處地下道機車道入口前約一百五十公尺處變換至慢車道時，原
    應注意車輛變換車道時，應注意安全距離，且依當時天候晴朗、日間自然光、市區
    ○○道路、路面乾燥無缺陷及障礙物、視距良好等客觀情況並無不能注意之情事，
    竟疏於注意保持安全距離，貿然自外側快車道向右變換至右側慢車道，致所駕駛上
    開車輛之車前頭撞擊適於其右前方沿同向行駛，由乙○○所駕駛，後載其子蔣君豪
    之車號ＷＡＰ∣五六六號輕機車及謝旻育所駕駛之車號ＺＮＪ∣七二二號輕機車後
    方，致該二部機車均人車倒地，謝旻育因而受有雙手手肘、右腳膝蓋撞傷等傷害（
    此部分未據告訴），乙○○受有頭部外傷併頭皮血腫、左肩、左肘、雙手及雙膝挫
    傷併擦傷、胸部挫傷等傷害、蔣君豪則受有頭部外傷併發腦水腫、左下眼撕裂傷、
    四肢擦傷等傷害。
二、案經被害人乙○○訴由高雄市政府警察局前鎮分局報請臺灣高雄地方法院檢察署檢
    察官偵查後聲請簡易判決處刑，並經本院第一審法院依簡易程序判決處刑。
    理  由
一、訊據被告甲○○對右揭時、地駕駛自小客車於變換車道時疏於注意保持安全距離而
    致被害人謝旻育、乙○○及蔣君豪受有上開傷害等情坦承不諱，核與告訴人乙○○
    、被害人謝旻育於警詢及偵查中指述之情節相符，並經證人黃鈴娥、王輝陽於警訊
    及偵查中證述明確，此外，復有高雄市○○○○○道路交通事故調查報告表一份、
    道路交通事故現場圖一紙、高雄市政府警察局交通大隊交通事故談話紀錄表三份、
    交通事故處理登記備忘表一紙、高雄市政府交通局車輛行車事故鑑定委員會鑑定意
    見書一件、高雄醫學院附設中和紀念醫院診斷證明書二紙、高雄市立小港醫院診斷
    證明書一紙可證。按汽車在雙向四車道行駛，變換車道時，應注意安全距離，而汽
    車在超過四車道之道路，仍應依前所述規定行駛，此道路交通安全規則第九十八條
    第三項、第一項第六款定有明文。查被告當時確係駕駛車輛變換車道，此有證人王
    輝陽於偵查中之證述可憑，且有道路交通事故現場圖附卷可稽，而當時天候狀況晴
    朗、日間自然光、市區○○道路○路面乾燥、無缺陷、無障礙物、視距良好，有前
    揭道路交通事故調查報告表可參，且依其能力、智識並無不能注意之情事，詎被告
    竟疏未注意於變換車道時保持安全距離，致其所駕駛之自小客車車前頭與適於其右
    前方分別由告訴人乙○○、被害人謝旻育所駕駛之機車後方發生碰撞而肇事，致告
    訴人乙○○及被害人蔣君豪均倒地受有前揭傷害，其有過失至為明顯，高雄市政府
    交通局輛行車事故鑑定委員會亦採相同意見，有該會九十二年六月五日高市車鑑字
    第０九二０００二八六二號函附鑑定意見書一份在卷可參。再被告之過失行為與告
    訴人乙○○及被害人蔣君豪之受傷結果間，確有相當因果關係。綜上所述，本案事
    證已臻明確，被告之犯行洵堪認定。
二、核被告所為，係犯刑法第二百八十四條第一項前段之過失傷害罪。其一行為致被
    害人乙○○及蔣君豪二人均受有傷害，為想像競合犯；爰審酌被告前有多次前科
    紀錄，素行非佳，且尚在假釋期間，更應慎行，再觀本件肇事發生原因，係因被
    告變換車道到慢車道時，未保持安全距離，始發生本件車禍事故，就本件車禍事
    故發生應負全部過失責任，告訴人乙○○受有頭部外傷併頭皮血腫、胸部挫傷等
    傷害、蔣君豪則受有頭部外傷併發腦水腫、左下眼撕裂傷等傷害；受傷程度非輕
    ，事後亦不思與告訴人達成民事和解，及犯後態度等一切情狀。原審予以論罪科
    刑，固非無見，惟原審未予詳究被告就本件車禍事故應負全部過失責任，並致被
    害二人因而受有上開嚴重傷害，且被告事後經本院多次另定庭期讓被告有與告訴
    人達成和解之機會，惟被告亦未能及時賠償告訴人損害等情，而僅量處被告拘役
    五十九日，量刑顯屬過輕。而公訴人據告訴人請求而提起上訴，指摘原判決量刑
    過輕，為有理由，自應由本院將原判決予以撤銷，爰量處如主文所示之刑，並諭
    知易科罰金之折算標準，以資懲儆。
三、據上論斷，應依刑事訴訟法第四百五十五條之一第三項、第三百六十九條第一項
    前段、第三百六十四條、第二百九十九條第一項前段，刑法第二百八十四條第一
    項前段、第五十五條前段、第四十一條第一項，罰金罰鍰提高標準條例第一條前
    段、第二條，判決如主文。
中      華      民      國    九十二    年     十二     月     三十     日
                                  臺灣高雄地方法院刑事第一庭
                                      審判長法  官  林水城
                  法  官  方百正
                                            法  官  陳銘珠
右正本證明與原本無異。
不得上訴
                                            書記官  謝群育
中      華      民      國    九十二    年     十二     月     三十     日
參考法條：
中華民國刑法第二百八十四條第一項
因過失傷害人者，處六月以下有期徒刑、拘役或五百元以下罰金，致重傷者，處一年
以下有期徒刑、拘役或五百元以下罰金。


司法院資訊處製作；財團法人民間司法改革基金會備份。
